臺灣板橋地方法院刑事判決　　　　　　100年度交訴字第178號
公　訴　人　臺灣板橋地方法院檢察署檢察官
被　　　告　張志誠
上列被告因公共危險等案件，經檢察官提起公訴（100 年度調偵
字第1271號），嗣因被告於本院準備程序中就被訴事實均為有罪
之陳述，本院告知被告簡式審判程序之旨，並聽取當事人之意見
後，由本院合議庭裁定改由受命法官獨任依簡式審判程序進行，
判決如下：
    主  文
張志誠駕駛動力交通工具肇事，致人受傷而逃逸，處有期徒刑陸
月，如易科罰金，以新臺幣壹仟元折算壹日。緩刑貳年。
其餘被訴部分公訴不受理。
    事  實
一、張志誠於民國99年12月14日晚上10時6 分許，駕駛車牌號碼
    5057－GX號自用小客車，沿臺北縣中和市（現改制為新北市
    中和區，下同）連城路往永和市（現改制為永和區，下同）
    方向行駛，行經連城路71號前時，本應注意汽車在劃有分向
    限制線之路段，不得迴車之規定，而當時夜間有照明、天候
    晴、無障礙物、視距良好，並無不能注意之特別情事，竟疏
    未注意上開不得迴車之規定，而貿然在該處準備迴車，適涂
    哲銘騎乘車牌號碼651-CHT 號機車同向行經上開地點，雙方
    因而碰撞，致涂哲銘人車倒地，受有臉部撕裂傷、胸壁鈍挫
    傷等傷害（傷害部分經涂哲銘提起告訴後，嗣於本院準備程
    序時撤回告訴，詳如後述) ，詎張志誠明知駕車肇事致人受
    傷，竟未停車查看並協助將傷者送醫，反而駛離現場，駕駛
    上開車輛逃逸，經涂哲銘報警處理後，由警方調閱監視畫面
    而循線查獲。
二、案經涂哲銘訴由臺北縣政府（現改制為新北市政府）警察局
    中和第一分局移送臺灣板橋地方法院檢察署檢察官偵查起訴
    。
    理  由
壹、程序部分：
    查本件被告張志誠所犯並非死刑、無期徒刑、最輕本刑為三
    年以上有期徒刑之罪或高等法院管轄第一審案件，而其於準
    備程序進行中，被告先就被訴事實均為有罪之陳述，經法官
    告知簡式審判程序之旨，並聽取公訴人及被告之意見後，本
    院認適宜改依簡式審判程序進行，爰依刑事訴訟法第273 條
    之1 第1 項、第284 條之1 規定，由本院合議庭以裁定由受
    命法官獨任進行簡式審判程序，合先敘明。
貳、有罪部分：
一、上揭事實，業據被告於警詢、偵查及本院審理時坦承不諱，
    核與告訴人涂哲銘於警詢及偵訊時指訴情節相符，並有道路
    交通事故調查報告表、道路交通事故現場圖各1 份、現場暨
    車損照片共23張、監視器翻拍畫面照片2 張、行政院衛生署
    雙和醫院診斷證明書1 紙等件在卷可稽，是以，被告之任意
    性自白核與事實相符，堪以採信。本案事證已明，被告犯行
    洵堪認定，應依法論科。
二、核被告所為，係犯刑法第185 條之4 駕駛動力交通工具肇事
    致人受傷而逃逸罪。爰審酌被告並無前科，有臺灣高等法院
    被告前案紀錄表在卷可稽，足徵其素行尚佳，其肇事後因一
    時緊張，而未思及救助被害人，反逃逸離去，陷被害人於求
    援無著，求償無門之危險，已達於枉顧被害人權益之程度，
    殊無足採，應予非難，惟兼酌告訴人所受之傷害尚非重大，
    此有行政院衛生署雙和醫院診斷證明書1 紙存卷可考，且被
    告自始坦承認犯行，並已與被害人達成和解，分期賠償被害
    人所受損失，此有本院100 年度交附民字第361 號和解筆錄
    1 份在卷可憑，足徵被告犯後態度良好等一切情狀，量處如
    主文所示之刑，並諭知易科罰金之折算標準，以示懲儆。又
    被告前未曾受有期徒刑以上刑之宣告，有上述前案紀錄表在
    卷可按，其因一時失慮，偶罹刑典，事後已坦承犯行，深具
    悔意，被害人於本院審理時尚陳稱請本院給予被告自新機會
    等語（見本院卷第21頁），本院因認被告經此刑之宣告後，
    應知警惕而無再犯之虞，以暫不執行其刑為當，爰予以宣告
    緩刑2 年，用啟自新。
、公訴不受理部分：
一、公訴意旨略以：被告於前揭時間，駕駛上開自用小客車，沿
    臺北縣中和市○○路往永和市方向行駛，行經連城路71號前
    時，本應注意汽車在劃有分向限制線之路段，不得迴車之規
    定，而當時夜間有照明、天候晴、無障礙物、視距良好，並
    無不能注意之特別情事，竟疏未注意上開不得迴車之規定，
    而貿然在該處準備迴車，適告訴人騎乘車牌號碼651-CHT 號
    機車行經上開地點，雙方因而碰撞，致告訴人人車倒地，受
    有臉部撕裂傷、胸壁鈍挫傷等傷害，經告訴人提起告訴，因
    認被告係涉犯刑法第284 條第1 項前段之過失傷害罪嫌。
二、按告訴乃論之罪，告訴人於第一審辯論終結前得撤回其告訴
    ，又告訴經撤回者，應諭知不受理之判決，刑事訴訟法第23
    8 條第1 項、第303 條第3 款分別定有明文。
三、查本件告訴人告訴被告過失傷害案件，起訴書認係觸犯刑法
    第284 條第1 項前段之過失傷害罪嫌，依同法第287 條前段
    ，須告訴乃論。茲據告訴人於本院準備程序時撤回告訴，有
    告訴人出具之撤回告訴狀1 紙在卷可稽，依照首開說明，應
    就被告被訴前揭過失傷害部分，不經言詞辯論，逕為諭知不
    受理之判決。
據上論斷，應依刑事訴訟法第273 條之1 第1 項、第299 條第1
項前段、第303 條第3 款、第307 條，刑法第185 之4 、第41條
第1 項前段、第74條第1 項第1 款，判決如主文。
本案經檢察官洪松標到庭執行職務。
中    華    民    國   100    年    8     月    11    日
                       刑事第十三庭法  官  林淑婷
上列正本證明與原本無異。
如不服本判決，應於判決送達後10日內敘明上訴理由，向本院提
出上訴狀 (應附繕本) ，上訴於臺灣高等法院。其未敘述上訴理
由者，應於上訴期間屆滿後20日內向本院補提理由書「切勿逕送
上級法院」。
                                   書記官  梁宜庭
中    華    民    國   100    年    8     月    11    日
附錄本案論罪科刑法條：
刑法第185條之4：
駕駛動力交通工具肇事，致人死傷而逃逸者，處六月以上五年以
下有期徒刑。